【裁判字號】    97,家抗,21
【裁判日期】    970821
【裁判案由】    訴訟救助
【裁判全文】
臺灣高等法院高雄分院民事裁定          97年度家抗字第21號
抗  告  人  丙○○
            丁○○
            甲○○○
            戊○○
相  對  人  乙○○
上列當事人間給付扶養費事件聲請訴訟救助，抗告人對於中華民
國97年7 月9 日台灣屏東地方法院97年度家救字第27號所為裁定
，提起抗告，本院裁定如下：
    主    文
抗告駁回。
抗告程序費用由抗告人負擔。
    理    由
一、本件抗告意旨略以：相對人於民國74年間離家遺棄妻女等人
    ，在外與人同居並生下鄭傳恩，置妻女生死於不顧，相對人
    從未關心或盡點人父之責，如今竟向抗告人要求給付扶養費
    ，實屬不當。今相對人既然有能力與他人同居共同生活且生
    子，那他必須負擔生活所需花費（較多），與本件所需支出
    訴訟費用（較少）相比，實不成比例，似有隱瞞資力之嫌，
    且地方法院裁定僅依職權調取稅務電子閘門財產所得調件明
    細表為佐證，憑單一證明就可斷定其無資力支出訴訟費用，
    實不合理，有便宜行事之虞，財團法人法律扶助基金會係要
    幫助需要幫助的人，而不是幫助投機者，這樣是浪費社會資
    源，應廢棄原裁定云云。
二、按當事人無資力支出訴訟費用者，除顯無勝訴之望者外，法
    院應依聲請，以裁定准予訴訟救助。又經法律扶助基金會分
    會准予法律扶助之無資力者，其於訴訟程序中，向法院聲請
    訴訟救助時，除另有不符法律扶助事實之證明者外，應准予
    訴訟救助。此觀民事訴訟法第107 條第1 項、法律扶助法第
    62 條 之規定自明。
三、經查，相對人上開因無資力支出訴訟費用之事實，業據其提
    出財團法人法律扶助基金會屏東分會審查准予扶助表及相關
    審核資料以為釋明，且經原審法院依職權調取相對人財產歸
    戶資料，亦查與上揭法律扶助基金會審核資料相符，又依相
    對人所提出之起訴狀，其係請求女兒給付扶養費，是其訴並
    無顯無勝訴之望之情形，故法律扶助基金會屏東分會以符合
    無資力認定標準第3 條第1 項第1 款規定而准予法律扶助，
    並無不合，且無另有不符法律扶助事實之證明，故相對人於
    訴訟程序中，向法院聲請訴訟救助時，自應准予訴訟救助，
    不受相對人提起訴訟之原因影響。抗告人雖主張相對人有隱
    瞞資力之嫌，然經本院審酌上開相對人相關財產資料無法看
    出有任何隱藏財產之事實，且抗告人亦未提出明確證據證明
    其所言為真，是故，原審法院准予相對人訴訟救助，揆諸上
    開說明，核無違誤。抗告意旨指摘原裁定不當，聲明廢棄，
    非有理由。
四、據上論結，本件抗告為無理由，依民事訴訟法第495 條之1
    第1項、第449條第1項、第95條、第78條、第85條第
        1項前段，裁定如主文。
中    華    民    國    97    年    8     月    21    日
                                家事法庭
                                  審判長法官   蔡文貴
                                        法官   謝靜雯
                                        法官   黃科瑜
正本係照原本作成。
如不服本裁定應於送達後10日內向本院提出再抗告狀，並繳納再
抗告費新台幣1,000 元。再為抗告應以適用法規顯有錯誤為理由
，並經本院之許可，該許可以原裁定所涉及之法律見解具有原則
上之重要性者為限，並委任律師為代理人。
抗告人之配偶、三親等內之血親、二親等內之姻親，或抗告人為
法人、中央或地方機關時，其所屬專任人員具有律師資格並經法
院認適當者，亦得為第三審代理人。抗告人或其法定代理人具有
律師資格者及前項情形，應於提起抗告或委任時釋明之。
中    華    民    國    97    年    8     月    22    日
                                  書  記  官   邱麗莉
                                                   w


司法院資訊處製作；財團法人民間司法改革基金會備份。
